臺灣高等法院臺南分院刑事判決　　　　　 九十一年度上易字第二三號　孝股
　　上訴人即被告　甲○○
右上訴人因毒品危害防制條例等案件，不服臺灣臺南地方法院九十年度易字第一六八
八號中華民國九十年十二月十七日第一審判決（起訴案號：臺灣臺南地方法院檢察署
九十年度毒偵緝字第三八六號、三八七號、三八八號，九十年度偵緝字第三七八號）
，提起上訴，本院判決如左：
    主  文
上訴駁回。
    事  實
一、甲○○曾於民國八十六年間，因犯竊盜案件，經臺南地方法院判處有期徒刑七月
    確定，甫於八十七年八月六日執行完畢，猶不知悔改，復因施用毒品案件，前經
    強制戒治交付保護管束期滿，由臺灣臺南地方法院檢察署檢察官於八十九年四月
    二十一日，以八十九年度戒毒偵字第二六五號不起訴處分確定。詎甲○○於五年
    內又基於施用毒品之概括犯意，自八十九年十一月初起至九十年一月十九日止，
    在臺南市○○路○段一四○巷九號其住處及臺南縣永康市○○街三一一巷六四號
    八樓之三其居所等地，連續施用第二級毒品安非他命多次，各經警及檢察官分別
    於八十九年十一月二十四日、九十年一月十九日及九十年一月二十日，採集其尿
    液送驗發現有安非他命類陽性反應，而查知上情，並為警於八十九年八月二十七
    日，在臺南縣永康市○○街三一一巷六四號八樓之三其居所，扣得第二級毒品安
    非他命二包（含袋重共三點二公克）。
二、甲○○與陳肇成（業經本院另案審結）基於意圖為自己不法所有之共同犯意聯絡
    ，於九十年二月二十七日凌晨三時許，夜間攜帶客觀上可供兇器使用之螺絲起子
    一枝（未扣案）及陳肇成所有撬門工具一組，由甲○○以螺絲起子毀損鑲崁於門
    內之門鎖，二人共同侵入臺南縣永康市○○○街一三二號蕭淙溢住宅，竊取蕭淙
    溢所有新台幣（下同）約九千元得逞。嗣為蕭淙溢發現報警當場逮獲陳肇成，並
    扣得陳肇成所有，預備供犯罪所用之撬門工具一組；甲○○則趁隙逃逸。
三、案經告訴人蕭淙溢訴由臺南市警察局第五分局及經臺南縣警察局永康分局報請暨
    臺灣臺南地方法院檢察署檢察官自動檢舉偵查起訴。
    理  由
一、訊之被告甲○○對於右揭施用第二級毒品安非他命之犯行坦承不諱，其尿液經送
    檢驗結果，確皆有安非他命陽性反應，有長榮管理學院八十九年十二月二日陽性
    報告、臺南縣衛生局九十年二月二十七日尿液檢驗成績書、臺南市衛生局九十年
    二月六日（煙）南市衛驗字第九○○一○○號檢驗成績書各一紙在卷可稽，復有
    第二級毒品安非他命二包（含袋重共三點二公克）扣案足證。又被告前因施用毒
    品案件，經強制戒治交付保護管束期滿，由臺灣臺南地方法院檢察署檢察官於八
    十九年四月二十一日，以八十九年度戒毒偵字第二六五號不起訴處分確定，有該
    署八十九年度戒毒偵字第二六五號不起訴處分書、臺灣臺南地方法院檢察署刑案
    資料查註紀錄表及受觀察勒戒人毒品暨前科紀錄簡列表、臺灣高等法院被告全國
    前案紀錄表各一份在卷可佐。其於強制戒治期滿，經臺灣臺南地方法院檢察署檢
    察官為不起訴處分確定後，五年內再為本件施用毒品之犯行，應堪認定。從而，
    被告自白核與事實相符，事證明確，其施用第二級毒品安非他命之犯行，堪以認
    定。
二、訊據被告固坦承與另案被告陳肇成，於前揭時間到告訴人蕭淙溢住處竊盜，但辯
    稱「當日僅在外把風，並未侵入告訴人住宅行竊」云云。經查：
（一）被告如何與另案被告陳肇成攜帶兇器，損壞告訴人前開住宅門鎖，侵入告訴人
      住處竊盜等事實，業據告訴人蕭淙溢於警訊中指稱：「（你於何地遭竊？損失
      何物？）在九十年二月二十七日上午約三時許，在臺南縣永康市○○○街一三
      二號，被侵入竊取現金約九千元左右。（你是否目睹竊嫌行竊，請詳述當時狀
      況？）於前述時地我和我太太在家裡二樓陽臺，親眼目睹乙名竊嫌已侵入我家
      ，其中一名正在撬二樓另一房間的門，另一名竊嫌正在一樓翻箱倒櫃行竊，所
      以我就趕緊報警，不久警方人員就趕到現場，並將在一樓的竊嫌逮捕，在二樓
      的竊嫌則從頂樓的鐵厝翻越鄰居頂樓而逃逸，當時警方亦有二員在後追捕，並
      有一名警員因鄰居的頂樓石棉瓦破裂而摔下來受傷，所以只捉到一名竊嫌。」
      （見臺南縣警察局永康分局永警刑字第０四八五號警訊卷九十年二月二十七日
      偵訊筆錄）；其復於檢察官偵查中指稱：「（事發經過？）九十年二月二十七
      日上午三時，我發現有小偷侵入屋內，我跑到陽臺向下查看，發現陳肇成在隔
      鄰撬門，接著（因門已被撬開）進入我屋內，我立刻報案，警察趕到就將陳肇
      成逮捕，另一位在屋內竊賊就跑到三樓逃逸。我共損失九千元。」（見偵字第
      二八六六號卷第九頁起至第十頁）。
（二）參以共同參與行竊之另案被告陳肇成於警訊中陳稱：於九十年二月二十七日零
      時左右，伊從高雄北上到臺南被告甲○○家中，與被告甲○○在家中聊天聊了
      一個多小時，被告甲○○說有賺錢的門路，於是二人就開著伊的汽車到離告訴
      人蕭淙溢住處約一百公尺停車，被告甲○○要到被害人住處偷東西，叫伊把風
      ，被告甲○○就拿預備的螺絲起子撬開被害人住處大門，並拿手電筒對內照明
      ，伊隨後在車庫替被告甲○○把風，不久伊就在告訴人住處門外，被警察逮捕
      ，被告甲○○則逃走了等語（見卷附臺南縣警察局永康分局永警刑字第０四八
      五號警訊卷陳肇成九十年二月二十七日偵訊筆錄）；嗣於臺灣臺南地方法院另
      案審理時亦陳稱：被告甲○○拿螺絲起子進去告訴人住處行竊，伊在告訴人車
      庫把風等語（見原審卷第七十九頁至八十頁），足見被告甲○○確有與另案被
      告陳肇成共同攜帶螺絲起子毀損門鎖，侵入臺南縣永康市○○○街一三二號告
      訴人住處行竊之事實。至於另案被告陳肇成於原審審理時翻異前詞，改稱：係
      伊自己一人侵入告訴人住處行竊，當時沒有向被告甲○○說要去行竊，被告甲
      ○○先下車，伊不知被告甲○○下車做什麼云云（見原審卷第六十六頁起至第
      六十九頁），與其前開說詞前後不一；亦與被告所供：另案被告陳肇成下車行
      竊時，有對伊說要下車行竊，當時伊在車上，另案被告陳肇成下車行竊不到三
      分鐘，伊才下車小便云云明顯不符（見原審卷第六十七頁至六十八頁），是另
      案被告陳肇成於原審所為之上開供詞，顯係其竊盜案件受有罪判決後，所為附
      和迴護被告之詞，不足採信。
（三）另證人吳志成於原審審理時證稱：另案被告陳肇成曾到其開設的公司泡茶說是
      為了求交保，才把責任推給被告甲○○等語（見原審卷第三十七頁）。核與另
      案被告陳肇成於檢察官偵查時所述：「（有何意見？）甲○○事後曾透過人告
      訴我，叫我單獨承擔本案，但我有家庭並未答應。」（見偵字第二八六六號偵
      查卷第十二頁）互相矛盾，是証人上開証詞，尚難遽採。又被告於原審另稱：
      告訴人住處與鄰居為整排房屋密封，加蓋鐵厝，現場情形，不可能翻越至隔壁
      鄰房云云，並提出現場照片二紙為據（見原審卷第五十四頁）。然告訴人之住
      處係三層透天樓房，其住處二樓陽臺雖設置防盜鐵柵欄，但告訴人於警訊係指
      稱：另一竊賊（指被告甲○○）係從頂樓的鐵厝翻越鄰居頂樓逃逸等語（見臺
      南縣警察局永康分局永警刑字第０四八五號警訊卷告訴人九十年二月二十七日
      警訊筆錄），足見告訴人係指被告甲○○由三樓頂樓鐵厝逃逸，而非由二樓逃
      逸甚明，是被告此部分所辯，亦與事實不符。
（四）綜上所述，被告所辯云云，委無可採，本件事證明確，其竊盜之犯行，亦堪認
      定。
三、按螺絲起子客觀上具有危險性，足以傷害人之身體，為兇器之一種；又刑法上毀
    越門扇之加重竊盜罪所謂門鎖，係指附加於門上之鎖而言，至於毀損構成門之一
    部之鎖（如司畢靈鎖）則應認為毀壞門扇，最高法院六十年七月十五日、七十四
    年三月十九日民刑事庭會議決議可資參照；次按安非他命係第二級毒品，毒品危
    害防制條例第二條第二項第二款定有明文。被告意圖為自己不法之所有，持上揭
    兇器螺絲起子並破壞門扇（原判決誤繕為破壞安全設備，應予更正），於夜間侵
    入告訴人住宅竊取告訴人之財物，所為係犯刑法第三百二十一條第一項第一、二
    、三款之加重竊盜罪；其施用安非他命之行為，另犯毒品危害防制條例第十條第
    二項之施用第二級毒品罪。被告與另案被告陳肇成二人就上開竊盜犯行間，有犯
    意聯絡及行為分擔，均應論以共同正犯。被告施用第二級毒品前後之持有毒品行
    為應為高度之施用行為所吸收，不另論罪。其多次施用毒品之犯行，時間緊接，
    犯罪構成要件相同，顯係基於概括犯意反覆為之，為連續犯，應依刑法第五十六
    條規定，以一罪論，並加重其刑。查被告曾於八十六年間，因犯竊盜罪，經臺南
    地方法院判處有期徒刑七月確定，甫於八十七年八月六日執行完畢，有臺灣高等
    法院被告全國前案紀錄表、臺灣臺南地方法院檢察署刑案資料查註紀錄表各一份
    在卷可按，其於有期徒刑執行完畢後五年以內再犯本件有期徒刑以上之本罪，為
    累犯，依刑法第四十七條規定，分別加重其刑，所犯施用毒品罪部分遞予加重其
    刑。被告所犯上開二罪間，犯意各別，行為亦殊，應分論併罰。
四、原審以被告罪證明確，因予適用毒品危害防制條例第十條第二項、刑法第十一條
    前段、第二十八條、第五十六條、第三百二十一條第一項第一、二、三款、第四
    十七、第五十一條第五款規定，並審酌被告有多次犯罪前科，素行不佳，不知圖
    謀正取為私利竊取他人財物，更於夜間攜兇器侵入住宅行竊，嚴重危害社會治安
    及居住安寧，其曾因施用毒品而受矯正，竟於五年內再施用安非他命，足見其戒
    毒意志不堅，然被告施用毒品僅戕害其自己身心，尚未生巨大危害於整體社會，
    因其女兒病逝心情痛苦才藉施用毒品解悶，及其犯罪之動機、目的、手段、其品
    行智識程度、所得利益、犯罪後態度等一切情狀，分別量處有期徒刑八月、十月
    ，並定應執行有期徒刑一年四月。另扣案安非他命二包（含袋重共三點二公克）
    為第二級毒品，依毒品危害防制條例第十八條第一項前段沒收銷燬之。扣案之撬
    門工具一組為另案被告陳肇成所有，供犯罪預備之物，已據其供明在卷，應依刑
    法第三十八條第一項第二款規定宣告沒收；至於被告持以犯罪所用之螺絲起子一
    支，未經扣案，為免執行上之困難，爰不宣告沒收。本院經核原判決認事用法，
    並無不合，量刑亦稱妥適。上訴意旨，指摘原判決判決不當，為無理由，應予駁
    回。
五、據上論斷，應依刑事訴訟法第三百六十八條，判決如主文。
本案經檢察官吳忠賢到庭執行職務。
中      華      民      國    九十一    年      三      月     二十     日
                                   臺灣高等法院臺南分院刑事第五庭
                                           審判長法官  鄭  文  肅
                                                 法官  王  浦  傑
                                                 法官  陳  珍  如
右正本證明與原本無異。
不得上訴。
                                           法院書記官  周  美  莉
中      華      民      國    九十一    年      三      月     二十一   日
附錄本案論罪科刑法條全文：
刑法第三百二十一條第一項第一、二、三款
犯竊盜罪而有左列情形之一者，處六月以上五年以下有期徒刑：
一、於夜間侵入住宅或有人居住之建築物、船艦或隱匿其內而犯之者。
二、毀越門扇、牆垣或其他安全設備而犯之者。
三、攜帶兇器而犯之者。
毒品危害防制條例第十條第二項：
施用第二級毒品者，處三年以下有期徒刑。
